臺灣雲林地方法院刑事裁定
111年度聲字第763號
聲  請  人  臺灣雲林地方檢察署檢察官
受  刑  人  張高華



上列聲請人因受刑人數罪併罰有二裁判以上，聲請定其應執行之
刑（111年度執字第76號），本院裁定如下：
    主  文
甲○○所犯如附表所示之罪刑，應執行有期徒刑12年。
    理  由
一、聲請意旨略以：受刑人甲○○因詐欺等案件，先後經判決確定
    （如附表），符合數罪併罰之要件，應依刑法第53條及第51
    條第5款之規定，聲請定其應執行之刑，爰依刑事訴訟法第4
    77條第1項規定聲請裁定等語。
二、按裁判確定前犯數罪者，併合處罰之；數罪併罰，有二裁判
    以上者，依刑法第51條之規定，定其應執行之刑；數罪併罰
    ，分別宣告其罪之刑，宣告多數有期徒刑者，於各刑中之最
    長期以上，各刑合併之刑期以下，定其刑期，但不得逾30年
    ；依刑法第48條應更定其刑者，或依刑法第53條及第54條應
    依刑法第51條第5款至第7款之規定，定其應執行之刑者，由
    該案犯罪事實最後判決之法院之檢察官，聲請該法院裁定之
    ，刑法第50條第1項前段、第53條、第51條第5款、刑事訴訟
    法第477條第1項分別定有明文。另按法律上屬於自由裁量之
    事項，有其外部性界限及內部性界限，並非概無拘束。依據
    法律之具體規定，法院應在其範圍選擇為適當之裁判者，為
    外部性界限；而法院為裁判時，應考量法律之目的，及法律
    秩序之理念所在者，為內部性界限。法院為裁判時，二者均
    不得有所逾越（最高法院80年台非字第473號判例意旨參照
    ）。是以數罪併罰，有二裁判以上，定其應執行之刑時，固
    屬法院自由裁量之事項，然仍應受前揭外部性界限及內部性
    界限之拘束。
三、經查，本案受刑人所犯如附表所示各罪，經最高法院、臺灣
    高等法院臺中分院、臺灣苗栗地方法院、臺灣橋頭地方法院
    及本院先後判決科刑確定如附表所載，且如附表編號2至6所
    示之罪均係於如附表編號1所示判決確定日期（民國110年1
    月6日）前所為，有卷內所附各該判決及臺灣高等法院被告
    前案紀錄表可稽。又受刑人所犯如附表編號1至2所示之罪，
    原裁定已定應執行有期徒刑4年8月確定，依前揭最高法院判
    決意旨，本院分別就附表所示各罪再為定應執行刑之裁判時
    ，除不得逾越刑法第51條第5款所定法律之外部界限，即不
    得重於如附表所示各罪加計之總和外，亦應受內部界限之拘
    束，不得重於上開所定之執行刑加計後之總和，即不得逾有
    期徒刑21年。茲聲請人以本院為最後事實審法院，聲請就受
    刑人所犯如附表所示之各罪分別合併定其應執行刑，經核與
    前述規定及裁判要旨尚無不合，應予准許。本院依前揭法條
    規定，審酌被告陳稱：對於本案檢察官聲請定應執行之刑，
    請從輕量刑等語，此有本院111年9月15日查詢事項及查填結
    果在卷可查。另考量受刑人所犯如附表所示各罪為詐欺之犯
    罪，兼衡其犯行間時間關連性、整體犯行的應罰適當性，各
    罪之不法性及貫徹刑法量刑之理念規範，兼顧刑罰衡平之要
    求及矯正受刑人之目的等一切情狀，定其應執行刑如主文所
    示。　　
四、依刑事訴訟法第477條第1項，刑法第50條、第53條、第51條
    第5款，裁定如主文。
中　　華　　民　　國　　111 　年　　9 　　月　　30　　日
                  刑事第一庭    法　官　王子榮
以上正本證明與原本無異。
如不服本裁定，應於裁定送達後5日內向本院提出抗告狀（須附
繕本）。「切勿逕送上級法院」　　　　　　　　　
                                書記官　洪秀虹
中　　華　　民　　國　　111 　年　　9 　　月　　30　　日
【附表：受刑人甲○○定應執行刑案件一覽表】
 編          號           1          2           3  罪          名  詐欺 詐欺 詐欺  宣    告    刑  有期徒刑1月9月（4次） 有期徒刑1年11月（1次） 有期徒刑2年1月（1次） 有期徒刑2年2月（1次） （共7罪） 有期徒刑1年2月（2次) 有期徒刑1年3月（2次） （共4罪） 有期徒刑1年1月（4次） 有期徒刑1年4月（41次） 有期徒刑1年5月（12次） 有期徒刑1年6月（1次） （共58罪）  犯  罪  日  期  107年7月28日 107年9月17日  107年7月26日  107年7月24日 107年7月26日 107年7月28日 107年7月30日 107年7月31日 107年8月4日 107年8月18日 107年9月14日 107年9月15日 107年9月19日 107年9月21日 107年9月22日 107年10月2日 107年10月12日 偵查機關 年度案號 機  關 臺灣雲林地方檢察署 臺灣彰化地方檢察署 臺灣苗栗地方檢察署  案  號 107年度偵字第5110、6242、6911、7495、7718號、108年度偵字第476、537、889、891、902號、108年度少連偵字第5號 108年度偵字第9869號 107年度偵字第4479、4591、4592、4643、5147、5200、5601、5946、107年度軍偵字第46號、108年度偵字第681、1383、1384、1385、2298號、108年度偵字第9869、11622號  最後事 實審   法  院 臺灣高等法院臺南分院 臺灣高等法院臺中分院 臺灣苗栗地方法院  案  號 108年度金上訴字第1268、1269、1270號 109年度金上訴字第2573號 108年度原訴字第15號  日  期 109年5月27日 110年1月7日 109年12月8日  確定 判決 法  院 最高法院 臺灣高等法院臺中分院 臺灣苗栗地方法院  案  號 109年度台上字第4471號 109年度金上訴字第2573號 108年度原訴字第15號  日  期 110年1月6日 110年2月18日 110年3月8日 是否為得易科罰金之案件           否           否          否 備           註  臺灣雲林地方檢察署110年度執字第319號 臺灣彰化地方檢察署110年度執字第1170號 臺灣苗栗地方檢察署110年度執字第1573號   編號1至2經臺灣高等法院臺中分院裁定應執行有期徒刑4年8月（臺灣苗栗地方檢察署111年度執更助字第105號）  原判決已定應執行刑有5年6月 

 編          號            4            5           6  罪          名  詐欺 詐欺 詐欺  宣    告    刑  有期徒刑1年（10次） 有期徒刑1年1月（7次） 有期徒刑1年2月（4次） 有期徒刑1年3月（2次） 有期徒刑1月4月（1次） （共24罪） 有期徒刑1年3月（8次） 有期徒刑1年4月（2次） （共10罪）  有期徒刑1年6月（7次） 有期徒刑1年7月（3次） 有期徒刑1年8月（1次） （共11罪）   犯  罪  日  期  107年10月1日 107年10月3日 107年10月4日 107年10月11日 107年10月13日 107年10月14日 107年10月23日 107年10月24日 107年11月5日 107年9月10日  107年8月16日 107年8月30日 107年9月12日  偵查機關 年度案號 機  關 臺灣橋頭地方檢察署 臺灣雲林地方檢察署 臺灣雲林地方檢察署  案  號 107年度偵字第11705、12634號、108年度偵字第1247、1774、2061、2482號、108年度偵字第47、1773、2274、3204、5006、7633號（追加）、108年度偵字第47、1773、3433、4847、7633、11340號（併辦）、108年度偵字第6081號（屏東地檢署併辦） 108年度偵字第2213、4644、4645、4646號、109年度偵字第4174號 108年度少連偵字第38號  最後事 實審   法  院 臺灣橋頭地方法院 臺灣雲林地方法院 臺灣雲林地方法院  案  號 108年訴字第117、142、315、396號 110年度訴字第12號 109年度訴字第731號  日  期 110年5月12日 110年9月9日 110年10月6日  確定 判決 法  院 臺灣橋頭地方法院 臺灣雲林地方法院 臺灣雲林地方法院  案  號 108年訴字第117、142、315、396號 110年度訴字第12號 109年度原訴字第731號  日  期 110年7月19日 110年10月5日 110年11月11日 是否為得易科罰金之案件           否          否          否 備           註  臺灣橋頭地方檢察署110年度執字第3127號（臺灣苗栗地方檢察署110年度執助字第349號 臺灣雲林地方檢察署110年度執字第2383號（臺灣臺中地方檢察署110年度執助字第2051號） 臺灣雲林地方檢察署111年度執字第76號（臺灣臺中地方檢察署111年度執助字第596號）   原判決已定應執行刑有5年6月 原判決已定應執行刑有2年 原判決已定應執行刑有3年4月